【裁判字號】    98,上訴,1948
【裁判日期】    980526
【裁判案由】    毒品危害防制條例
【裁判全文】
臺灣高等法院刑事判決                98年度上訴字第1948號
上  訴  人
即  被  告  甲○○
                    （另案在監執行中）
上列上訴人即被告因違反毒品危害防制條例案件，不服臺灣臺北
地方法院97年度訴字第1885號，中華民國98年4 月20日第一審判
決（起訴案號：臺灣臺北地方法院檢察署97年度毒偵字第2420號
），提起上訴，本院判決如下：
    主  文
上訴駁回。
    理  由
一、按不服地方法院之第一審判決而上訴者，應向管轄第二審之
    高等法院為之。上訴書狀應敘述具體理由，上訴書狀未敘述
    上訴理由者，應於上訴期間屆滿後20日內補提理由書於原審
    法院，逾期未補提者，原審法院應定期間先命補正；第二審
    法院認為上訴書狀未敘述理由或上訴有第362 條前段之情形
    者，應以判決駁回之，但其情形可以補正而未經原審法院命
    其補正者，審判長應定期間先命補正，刑事訴訟法第361 條
    、第367 條，分別定有明文。所謂上訴書狀應敘述具體理由
    ，必係依據卷內既有訴訟資料或提出新事證，指摘或表明第
    一審判決有何採證認事、用法或量刑等足以影響判決本旨之
    不當或違法，而構成應予撤銷之具體事由，始克當之（例如
    ：依憑證據法則具體指出所採證據何以不具證據能力，或依
    憑卷證資料，明確指出所為證據證明力之判斷如何違背經驗
    、論理法則）；倘僅泛言原判決認定事實錯誤、違背法令、
    量刑失之過重或輕縱，而未依上揭意旨指出具體事由，或形
    式上雖已指出具體事由，然該事由縱使屬實，亦不足以認為
    原判決有何不當或違法者（例如：對不具有調查必要性之證
    據，法院未依聲請調查亦未說明理由，或援用證據不當，但
    除去該證據仍應為同一事實之認定），皆難謂係具體理由，
    俾與第二審上訴制度旨在請求第二審法院撤銷、變更第一審
    不當或違法之判決，以實現個案救濟之立法目的相契合，並
    節制濫行上訴（最高法院97年度臺上字第892 號判決參照）
    。是以上訴人之上訴書狀或補提之上訴理由書，雖有敘述上
    訴理由，惟並未具體敘述第一審判決有上述違法、不當情形
    ，即與未敘述具體理由無異，其所為上訴，即不符合上訴之
    法定要件。
二、經查，本件原判決以上訴人即被告甲○○（簡稱被告）於偵
    審時之自白、台灣尖端先進生技醫藥股份有限公司濫用藥物
    檢驗報告、尿液檢體委驗單及尿液採樣書、扣案之第一級毒
    品海洛因19包（淨重7.21公克）、第二級毒品安非他命1 小
    包（淨重0.2380公克）、注射針筒2 支及分裝棒3 支、法務
    部調查局濫用藥物實驗室鑑定書及交通部民用航空局航空醫
    務中心毒品鑑定書、全國施用毒品案件紀錄表及原審93年度
    訴字第916 號刑事判決等為據，認定被告於民國（下同）97
    年7 月8 日16時許，在台北巿內湖區○○○路○ 段125 號9
    樓住處施用第二級毒品安非他命，另於同年7 月11日16時許
    ，在台北巿西門捷運站內施用第一級毒品海洛因，迄同年7
    月11日17時許，在台北巿大安區○○○路與復興南路口持有
    上開扣押之物，為警查獲，確有因施用毒品接受觀察勒戒執
    行後5 年內，再行施用第一級、第二級毒品，並為累犯，另
    審酌被告素行及其犯罪之動機、目的、施用及持有毒品情節
    、所生危害程度及犯後業已供承錯誤態度尚稱良好等一切情
    狀，就被告施用第一級、第二級毒品罪，分別量處有期徒刑
    1 年、6 月，並定執行刑有期徒1 年4 月等情，均已詳敘其
    所憑證據、認定理由及量刑依據，從形式上觀察並無任何採
    證認事、用法或量刑之不當或違法。被告收受判決後提起本
    件第二審上訴，其上訴理由除僅引用刑法第57條規定之部分
    內容外，餘僅指稱：被告於案發後深感竣悔，並於偵審中坦
    承犯行，積極配合偵查與審理，惟衡諸原審所科刑度，顯然
    未詳加審酌刑法第57條所規定之「一切情狀」，爰請撤銷原
    判決，並從輕量刑等語。惟按量刑之輕重本屬法院依職權裁
    量之事項，原審判決既已就被告施用第一級、第二級毒品罪
    ，分別量處有期徒刑1 年、6 月，並定執行刑有期徒1 年4
    月，並依刑法第57條之規定，審酌被告素行及其犯罪之動機
    、目的、施用及持有毒品情節、所生危害程度及犯後業已供
    承錯誤態度尚稱良好等一切情狀，不僅未逾越職權，亦未違
    反比例原則，更無被告所指未詳加審酌刑法第57條規定之情
    形，核其上訴意旨，應認其並未依據卷內既有訴訟資料或提
    出新事證，指摘或表明第一審判決有何採證認事、用法或量
    刑等足以影響判決本旨之不當或違法，要難謂其上訴書狀已
    經敘述具體理由，揆諸上開規定及說明，本件上訴顯無具體
    理由而不合法定程式，應予駁回，並不經言詞辯論為之。
三、據上論斷，應依刑事訴訟法第367 條前段、第372 條，判決
    如主文。
中    華    民    國    98    年    5     月    26    日
                  刑事第二十庭審判長法  官  楊貴雄
                                    法  官  林銓正
                                    法  官  鄧振球
以上正本證明與原本無異。
如不服本判決，應於收受送達後10日內向本院提出上訴書狀，其
未敘述上訴之理由者並得於提起上訴後10日內向本院補提理由書
（均須按他造當事人之人數附繕本）「切勿逕送上級法院」。
                                    書記官  劉有志
中    華    民    國    98    年    6     月    1     日


司法院資訊處製作；財團法人民間司法改革基金會備份。
